# 关于股份制改制时间点

提问人：shinyhe2007 时间：2016-04-08 22:44:25
陈版主，我们客户按照 15 年 1130 时间点净资产改制，在 16 年 1 月召开创立大会，完成股份制改制的验资， 3 月改制完成取得工商营业执照，有个问题就是现在去 15 年度审计时是以股份公司的名义还是有限公司出报告？改制完成的调整分录借实收资本，盈余公积，未分配利润贷股本是在 15 年做还是 16 年 1 月？

回答人：chenyiwei
2015 年度审计报告的致送对象是股份公司还是原有限公司，其判断标准是：如果审计报告日在股份公司营业执照取得日之前，则致送对象是原有限公司；反之则为股份有限公司。 改制调整分录的入账日期应为验资报告中注明的验资截止日，一般应在创立大会日之前。

提问人：shinyhe2007 时间：2016-04-09 07:28:23
我们这次是年报审计但是报告日应该是在营业执照变更之后，那这样理解的话报告对象应该是股份公司，审计对象应该是有限责任公司的 15 年度的会计报表，那时候股改的分录也尚未调整，仍然是实收资本和其他权益

回答人：chenyiwei
是。附注中将股改情况作为资产负债表日后非调整事项披露。